# 应收票据终止确认问题

提问人：jyriver 时间：2020-04-23 10:18:39
请问陈老师，有企业用小型银行（信用等级较低）的应收票据支付资产款。借预付账款，贷应收票据。按要求是否要恢复应收票据，账面上如何体现这个预付的资产款？如何进行会计处理？谢谢

回答人：chenyiwei
预付资产购建款仍保留，不受影响。
调整分录为：借：应收票据，贷：其他流动负债。
到票据到期后，如果顺利兑付，再将这两者对冲结平。

提问人：wantnessss 时间：2020-08-20 14:02:00
请问陈版，现在科创板、创业板审核口径针对票据终止确认均形成了只有6+9家银行才能作为信用等级较高的银行的不成文规定，但是企业在日常经营活动中会有很多非6+9的银行票据的背书贴现等情况；
针对那些不能在背书时点就终止确认的票据（非信用等级较高的银行承兑汇票），后续终止确认时点如何确定呢？
我们电话咨询了银行，银行回复：无论是纸质票据还是电子票据，作为票据曾经的持有人，因为票据已经背书出去了，曾经的持有人是没有权利查询票据的后续承兑或者状态。
在这种情况下，鉴于最终票据的承兑时间并不一定会和票据上的到期日是同一天，我们也查不到在票据到期日是否已经承兑，那么在核算的时候，应该在什么时点做终止确认的会计处理呢？
企业在会计处理的时候是否可以直接按照票据上的到期日作为终止确认的时点？

回答人：chenyiwei
理论上应在到期获得兑付后才能终止确认。实务中可根据重要性原则处理。